# 固定资产减值确认递延所得税资产

提问人：196688 时间：2018-01-27 17:26:38
陈总您好！请问假如固定资产计提减值准备，公司一直处于盈利状态，计算所得税时调减少计提的折旧（会计按照减值后的金额计算折旧，税法可按减值前的折旧扣除），应纳税所得额仍为正数，固定资产的减值能否确认递延所得税资产？我看计学撮要中能否确认递延所得税资产，需关注合理估计企业与资产减值准备相关的暂时性差异的预计转回时间（即从减值准备这一预计损失转化为事实损失的纳税年度）。是否意味着，只有处置才可确认递延所得税资产，使用过程中通过折旧转回不可以确认递延所得税资产？谢谢！

回答人：chenyiwei
如果“税法可按减值前的折旧扣除”属实，则在资产使用期间可通过折旧税前扣除的差额转回部分可抵扣暂时性差异。在使用寿命内由足够多应纳税所得额的前提下，可以就这部分转回的暂时性差异确认递延所得税资产。